【裁判字號】    99,訴,311
【裁判日期】    990519
【裁判案由】    違反毒品危害防制條例
【裁判全文】
臺灣屏東地方法院刑事判決               99年度訴字第311號
公  訴  人  臺灣屏東地方法院檢察署檢察官
被      告  甲○○
上列被告因違反毒品危害防制條例案件，經檢察官提起公訴（99
年度毒偵字第346 號），被告於準備程序就被訴事實為有罪之陳
述，本院合議庭裁定由受命法官獨任進行簡式審判程序，並予判
決如下：
    主  文
甲○○施用第一級毒品，共罪，各處有期徒刑拾月。應執行有
期徒刑壹年陸月。
    事  實
一、甲○○前於民國94年間因施用毒品案件，經本院以94年度毒
    聲字第242 號裁定送勒戒處所施以觀察、勒戒後，認有繼續
    施用毒品之傾向，再經本院以95年度毒聲字第425 號裁定令
    入戒治處所施以強制戒治，嗣於97年4 月11日執行完畢，由
    臺灣屏東地方法院檢察署檢察官於97年4 月16日以97年度戒
    毒偵字第39號為不起訴處分確定。詎其猶不知戒絕悔改，明
    知海洛因業經公告列為毒品危害防制條例第2 條第2 項第1
    款之第一級毒品不得非法施用與持有，因未戒除施用毒品海
    洛因之惡習，竟復基於施用第一級毒品海洛因之犯意，於上
    開觀察、勒戒執行完畢5 年內，分別為下列犯行：(一)於98年
    12月4 日上午11時40分為警採尿時起回溯96小時內之某時，
    在屏東基督教醫院旁之空地，以將毒品海洛因倒入注射針筒
    內摻水稀釋後，再以注射針筒注射手臂靜脈之方式，施用海
    洛因1 次施用第一級毒品海洛因1 次。嗣於98年12月4 日上
    午10時27分許，在屏東縣九如鄉○○路○ 段九如橋南端橋頭
    前，因另犯竊盜案件為警查獲，經警徵得其同意採集尿液送
    請鑑驗結果，嗎啡（海洛因代謝物）呈陽性反應，而查悉上
    情。(二)又於98年12月14日21時許，在屏東縣屏東市國仁醫院
    廁所內，以將毒品海洛因倒入注射針筒內摻水稀釋後，再以
    注射針筒注射手臂靜脈之方式，施用海洛因1 次。嗣於98年
    12月14日晚間22時許，在屏東縣萬丹鄉○○路段，因再犯竊
    盜案件為警查獲，經警徵得其同意採集尿液送請鑑驗結果，
    嗎啡（海洛因代謝物）呈陽性反應，而查悉上情。(三)復於98
    年12月28日18時許，在其位於屏東縣高樹鄉泰山村建設巷14
    號居所，以將毒品海洛因倒入注射針筒內摻水稀釋後，再以
    注射針筒注射手臂靜脈之方式，施用海洛因1 次。嗣於98年
    12月29日14時45分，在屏東縣屏東市○○路243 巷15號前，
    再另犯竊盜案件為警當場查獲，並經警徵得其同意採集尿液
    送請鑑驗結果，嗎啡（海洛因代謝物），始查悉上情。
三、案經屏東縣政府警察局、屏東縣政府警察局里港分局、屏東
    分局移送及報告臺灣屏東地方法院檢察署檢察官偵查起訴。
    理  由
一、本案被告甲○○所犯違反毒品危害防制條例罪，並非法定刑
    為死刑、無期徒刑或最輕本刑3 年以上有期徒刑之罪，亦非
    高等法院管轄第一審之案件，而被告於本院準備程序中就被
    訴事實為有罪之陳述，本院合議庭乃裁定由受命法官獨任進
    行簡式審判程序。又簡式審判程序之證據調查，依刑事訴訟
    法第273 條之2 規定，不受同法第159 條第1 項審判外陳述
    排除之限制，再被告對於卷內之各項證據，亦不爭執證據能
    力，故卷內所列之各項證據，自得作為證據，先予敘明。
二、上開事實，業經被告甲○○於警詢及本院訊問時均坦認不諱
    ，復有手臂露有注射針孔痕跡照片1 張在卷可憑，而被告為
    警查獲後所採取之尿液，經送請臺灣檢驗科技股份有限公司
    以酵素免疫分析法檢驗及氣相層析質譜儀法確認檢驗結果，
    嗎啡（毒品海洛因之代謝物）均係呈現陽性反應，有上開公
    司分別於98年12月16日所出具之編號第KH2009C0000000號、
    98年12月29日所出具之KH2009C0000000號、99年1 月18日所
    出具KＺ000000000000號濫用藥物尿液檢驗報告3 份、尿液採
    證編號姓名對照表各3 紙在卷可稽，足見被告上開自白，確
    與客觀事實相符，堪予採認。再被告前於94年間因施用毒品
    案件，經本院以94年度毒聲字第242 號裁定送勒戒處所施以
    觀察、勒戒後，認有繼續施用毒品之傾向，再經本院以95年
    度毒聲字第425 號裁定令入戒治處所施以強制戒治，嗣於97
    年4 月11日執行完畢，由臺灣屏東地方法院檢察署檢察官於
    97年4 月16日以97年度戒毒偵字第39號為不起訴處分確定，
    此有臺灣高等法院被告前案紀錄表及臺灣屏東地方法院檢察
    署全國施用毒品案件紀錄表在卷可查，是被告確有於觀察、
    勒戒執行完畢後，5 年內復行施用毒品之罪行。綜此，本件
    事證已臻明確，被告上開施用第一級毒品海洛因、均洵堪認
    定，應依法論科。
三、按海洛因係屬毒品危害防制條例第2 條第2 項第1 款所指之
    第一級毒品，不得非法持有、施用，核被告甲○○所為，係
    犯毒品危害防制條例第10條第1 項之施用第一級毒品罪。被
    告施用前後持有毒品海洛因之低度行為，應為其施用第一級
    毒品之高度行為所吸收，不另論罪。又被告所犯前開3 罪間
    ，犯意各別，行為且互殊，應予分論併罰。爰審酌被告前已
    因施用毒品犯行經觀察、勒戒及強制戒治，竟仍故態復萌，
    復行施用毒品不輟，無視於毒品對於自身健康之戕害及國家
    對於杜絕毒品犯罪之禁令，足認非予以適當刑罰，不足以禁
    絕；惟衡酌被告僅國小畢業、多年罹患疾病工作能力欠佳、
    家庭經濟狀況貧寒，及施用毒品係屬自戕行為，被告犯罪手
    段尚屬平和，亦未因此而危害他人，所生損害尚非鉅大，而
    被告犯後於本院審理時坦承犯行，尚見悔意之犯罪後態度，
    暨施用毒品者均有相當程度之成癮性及心理依賴，其犯罪心
    態與一般刑事犯罪之本質並不相同，應側重適當之醫學治療
    及心理矯治為宜及等一切情狀，分別量處如主文所示之刑，
    並定其應執行刑，以資懲儆。
據上論斷，應依刑事訴訟法第273 條之1 第1 項、第299 條第1
項前段，毒品危害防制條例第10條第1 項，刑法第11條前段、第
第51條第5款，判決如主文。
本案經檢察官潘國威到庭執行職務。
中    華    民    國    99    年    5     月    19    日
                  刑事第三庭    法  官  陳怡先
以上正本證明與原本無異。
如不服本判決應於收受判決後10日內向本院提出上訴書狀，並應
敘述具體理由；其未敘述上訴理由者，應於上訴期間屆滿後20日
內向本院補提理由書（均須按他造當事人之人數附繕本）「切勿
逕送上級法院」。
中    華    民    國    99    年    5     月    19    日
                                書記官  鍾小屏
附錄本案論罪科刑法條
毒品危害防制條例第10條
施用第一級毒品者，處6月以上5年以下有期徒刑。

司法院資訊處製作；財團法人民間司法改革基金會備份。
